臺灣臺北地方法院刑事判決　　　　　　　96年度易字第2878號
公　訴　人　臺灣臺北地方法院檢察署檢察官
被　　　告　甲○○
選任辯護人　張宜暉律師
　　　　　　林孝甄律師
上列被告因妨害秘密案件，經檢察官聲請簡易判決處刑（96年度
偵字第18244 號），本院認為不宜逕以簡易判決處刑，改依通常
程序審理，判決如下：
    主  文
甲○○無罪。
    理  由
一、本件公訴意旨略以：被告甲○○於民國96年8 月16日晚間10
    時46分許，行經臺北市○○區○○路4 段2 號之大安捷運站
    內電扶梯時，見前方告訴人乙○○穿著短裙，有機可趁，竟
    基於妨害秘密之故意，尾隨在後，無故以其所有NOKIA 廠牌
    照相手機，探入告訴人裙底拍攝照片，欲供己觀賞；嗣因乙
    ○○察覺，報警處理，當場扣得被告所有之上開照相手機1
    支（含SIM 卡及MINISD各1 張），經檢視手機存檔照片確有
    偷拍自乙○○裙底之影像，始悉上情，因認被告涉犯刑法第
    315 條之1 第2 款妨害秘密罪嫌。
二、按犯罪事實應依證據認定，無證據不得推定其犯罪事實，又
    不能證明被告犯罪者，應諭知無罪之判決，刑事訴訟法第15
    4 條、第301 條第1 項分別定有明文。
三、訊據被告甲○○固坦承手持照相手機探入告訴人兩腿間拍攝
    照片之行為，並表示深感後悔，惟否認有何妨害秘密犯行，
    辯稱：伊雖伸手探入告訴人兩腿間拍攝，但因僅拍攝到告訴
    人兩腳，並未攝得其裙下隱私部位；而刑法第315 條之1不
    處罰未遂，故上開行為不構成犯罪等語。而公訴意旨認被告
    涉有妨害秘密犯行，無非以：被告自白、告訴人指述、被告
    上開手機存檔翻拍照片1 張及扣案手機1 支（含SIM 卡及MI
    NISD各1 張）為其論據。
四、查被告於上開時、地，在電扶梯上因見告訴人穿著短裙，乃
    起意持照相手機拍攝告訴人裙下隱私部位，而持手機探入告
    訴人兩腿之間按下相機快門，惟實際拍攝結果乃告訴人雙腳
    之畫面，當場經告訴人發覺而報警處理等情節，為被告所坦
    承屬實（見偵查卷第7 、25至26頁、本院簡字卷第18頁至反
    面），亦據告訴人指述明確（見偵查卷第10頁），且有被告
    所有上開照相手機內圖檔翻拍照片1 張附卷可稽（見偵查卷
    第21頁）及被告所有上開照相手機1 支（含SIM 卡及MINISD
    各1 張）扣案可證（見偵查卷第17至19頁），是被告上開犯
    行固堪認定。惟按刑法第315 條之1 第2 款之構成要件乃「
    無故以錄音、照相、錄影或電磁紀錄竊錄他人非公開之活動
    、言論、談話或身體隱私部位」，倘屬公開而非隱私之身體
    部位，顯非妨害秘密罪所欲保護之法益，自與該條構成要件
    不合。查本案被告主觀上基於拍攝告訴人裙下隱私部位之故
    意，而持照相手機探入告訴人兩腿間拍照，是已著手於實行
    無故竊錄告訴人身體隱私部位之犯罪構成要件行為，然客觀
    上卻因被告將手機拿反，而拍攝到告訴人雙腳腳踝及腳跟部
    位。當天告訴人穿著短裙、拖鞋，露出雙腿、雙腳，該等部
    位自非非公開之身體隱私部位。從而，被告上開行為既僅攝
    得告訴人公開、非隱私之腳踝及腳跟，並未發生攝得身體隱
    私部位之結果，應屬刑法第25條第1 項規定之未遂犯。然依
    刑法第25條第2 項規定，未遂犯之處罰以有明文規定者為限
    ，基此，刑法第315 條之1 關於竊錄他人隱私部位之罪，既
    無處罰未遂犯之特別規定，則被告上開所為，自不得逕論以
    該條罪嫌之未遂犯，最高法院25年上字第6806號判例即明示
    斯旨可參。
五、綜上，被告伸手探入告訴人兩腿間拍攝照片之行為縱有可議
    ，民事上縱有成立侵權行為之可能，但在刑事犯罪之判斷上
    ，其攝得照片之結果乃告訴人雙腳腳踝及腳跟，該等部位核
    與刑法第315 條之1 第2 款之犯罪構成要件不合。此外，復
    查無其他積極證據足資認定被告有何妨害秘密之犯行，自不
    能證明被告犯罪，應為無罪判決之諭知。
據上論斷，應依刑事訴訟法第452 條、第284 條之1 、第301 條
第1 項，判決如主文。
本案經檢察官永欽到庭執行職務。
中　　華　　民　　國　　96　　年　　12　　月　　17　　日
　　　　　　　　　刑事第六庭  法　官　林晏如
上正本與原本無異。
如不服本判決，應於判決送達後10日內向本院提出上訴狀（應抄
附繕本）。告訴人或被害人如對於本判決不服者，應具備理由請
求檢察官上訴，其上訴期間之計算係以檢察官收受判決正本之日
期為準。
                              書記官  楊盈茹
中　　華　　民　　國　　96　　年　　12　　月　　17　　日
